# 请教陈版：已分配商誉，在子公司处置时，商誉在合并报表中的提现

提问人：xintian119119 时间：2021-02-25 13:33:04
陈版好，由于收购的子公司商誉已经被分配至资产组。未处置子公司前，商誉在做权益合并抵消后列表在合并报表。
但是由于处置子公司不能处置掉全部已经分配至资产组的商誉，也不再适用原合并权益抵消分录。
问题 1 、处置当年商誉应如何处理，合并报表商誉的另外一条腿是哪个科目？ 2 、以后年度应如何处理。

回答人：chenyiwei
关键是区分在处置后是否丧失了对包含商誉的资产组的控制权。如果不丧失控制权的，则合并报表层面商誉不变，按权益性交易原则处理，合并报表中增加部分少数股东权益（增加的这部分少数股东权益中需包含与所减少的持股比例对应的商誉价值），差额调整资本公积（资本溢价或股本溢价）。
如果丧失控制权的，则合并报表层面需以丧失控制权之日（处置日）剩余股权的公允价值作为其成本，并确认重新计量的损益计入投资收益。